【裁判字號】    99,司財管,94
【裁判日期】    990910
【裁判案由】    選任遺產管理人
【裁判全文】
臺灣臺南地方法院民事裁定            99年度司財管字第94號
聲  請  人  華南商業銀行股份有限公司
法定代理人  林明成
上列聲請人聲請對被繼承人己○○選任遺產管理人事件，本院裁
定如下：
    主  文
選任財政部國有財產局臺灣南區辦事處臺南分處為被繼承人己○
○之遺產管理人。
聲請程序費用新臺幣壹仟元由被繼承人己○○之遺產負擔。
    理      由
一、按繼承人均拋棄其繼承權者，準用關於無人承認繼承之規定
    ，民法第1176條第6項定有明文。又繼承開始時，繼承人之
    有無不明，而不能依民法第1177條選定遺產管理人時，得由
    利害關係人聲請法院選任之，民法第1178條第2項亦定有明
    文。
二、本件聲請意旨略以：被繼承人己○○（男，民國○○年○○月○
    日生，身分證統一編號：Ｚ000000000號，99年1月5日死亡，
    生前最後住所：臺南縣學甲鎮宅港里15鄰德安寮5號）為聲
    請人之債務人，經鈞院99年度司執字第40609號清償借款強
    制執行事件程序進行中，惟被繼承人己○○於99年1月5日死
    亡，法定繼承人均已聲明拋棄繼承，致使聲請人之權利無法
    遂行。爰向法院聲請為被繼承人己○○選任遺產管理人，以
    利強制執行程序之進行等語。
三、經查：聲請人主張之前開事實，有聲請人提出本院99年5月
    28 日南院龍99司執源字第40609號函、97年8月18日南院雅
    97執明字第6181 0號債權憑證、99年6月10日南院龍家秀99
    年度司繼字第410號准予備查通知函、除戶謄本、繼承系統
    表(上皆為影本)各1份附卷為憑。並經本院依職權調閱本院
    99年度司繼字第410號拋棄繼承事件卷宗核閱綦詳，是聲請
    人之主張應足採信。又查被繼承人己○○死亡後，其法定繼
    承人皆已依法拋棄繼承權經本院准予備查，且未準用民法第
    1177條之規定選定遺產管理人，而被繼承人己○○為聲請人
    之債務人，故聲請人以利害關係人之身分聲請選任被繼承人
    己○○之遺產管理人，核與上開規定並無不合，應予准許。
四、按公示催告期限屆滿，無繼承人承認繼承時，其遺產於清償
    債權，並交付遺贈物後，如有剩餘，歸屬國庫；又按非公用
    國有財產以財政部國有財產局為管理機關，民法第1185條、
    國有財產法第12條分別定有明文。查本件被繼承人己○○之
    法定繼承人皆已依法拋棄繼承權經本院准予備查，復未準用
    民法第1177條之規定選定遺產管理人，且經本院函詢被繼承
    人己○○原繼承人即兄弟姐妹丙○○、戊○○、丁○○、庚
    ○○、辛○○；子女甲○○、乙○○等有無擔任被繼承人己
    ○○之遺產管理人之意願，迄今均未回覆本院，足徵被繼承
    人己○○原繼承人對被繼承人己○○遺產之處置已漠不關心
    ，不適宜擔任本件遺產管理人。又查被繼承人己○○之遺產
    ，倘無人承認繼承時，將於清償債權，交付遺贈物後，歸屬
    國庫，為使被繼承人己○○遺產之處置順利進行，本院認選
    任財政部國有財產局臺灣南區辦事處臺南分處為被繼承人己
    ○○之遺產管理人為適當。
五、依非訟事件法第157條、第24條第1項，裁定如主文。
中    華    民    國    99    年    9    月    10    日
                  家事法庭      司法事務官  林可婷
以上正本係照原本作成
如對本裁定抗告須於裁定送達後10日內向本院提出抗告狀
中    華    民    國    99    年    9    月    10    日
                                書  記  官   陳世明

司法院資訊處製作；財團法人民間司法改革基金會備份。
